臺灣桃園地方法院刑事判決　　　　　100年度交簡上字第140號
上　訴　人　臺灣桃園地方法院檢察署檢察官
被　　　告　羅志隆
上列上訴人因被告過失傷害案件，不服本院於民國100 年5 月30
日所為之100 年度壢交簡字第870 號第一審刑事簡易判決（聲請
簡易判決處刑案號：100 年度偵字第1103號），提起上訴，本院
管轄之第二審合議庭判決如下：
    主  文
上訴駁回。
    事實及理由
一、本案經本院審理結果，認第一審以被告羅志隆自首無駕駛執
    照犯刑法第284條第1項之過失傷害罪，適用道路交通管理處
    罰條例第86條第1項、刑法第62條前段、第41條第1項前段及
    刑法施行法第1條之1第1項、第2項前段之規定，判處拘役45
    日，併諭知易科罰金之折算標準，其認事、用法均無違誤，
    量刑亦屬妥適，應予維持，並引用第一審刑事簡易判決書記
    載之犯罪事實、證據及理由（如附件）。
二、檢察官上訴意旨略以：茲據告訴人吳文杰具狀請求上訴，略
    稱被告迄今未與告訴人達成和解並探視告訴人，且被告屢經
    傳喚，拒不到庭，犯後態度不佳，致告訴人身心嚴重受創；
    另被告於肇事之際，所駕駛車號為9076-VG 號自小客貨車上
    有裝載貨物，而該自小客貨車乃公司所有，故本件被告犯行
    應屬業務過失傷害。原審僅判處被告拘役45日，量刑顯然過
    輕，請求撤銷原判決，更為適當合法之判決云云。
三、按刑法上所謂業務，係指個人基於其社會地位繼續反覆所執
    行之事務，包括主要業務及其附隨之準備工作與輔助事務在
    內，與其主要業務有直接、密切之關係者，均包含在業務概
    念中，而認其屬業務之範圍（最高法院89年台上字第8075號
    判例可資參照）。查本件被告於本件事故發生時，駕駛車號
    9076-VG 號自小客貨車係欲前往桃園縣中壢市之SOGO百貨公
    司等請，業據被告供承在卷（見99年他字第3099號卷第50頁
    ），而上開自小客貨車車身上並無商號之標示，此亦有照片
    4 幀附卷可佐（見99年他字第3099號卷第21頁至第22頁、第
    30頁），顯見被告駕駛上開自小客貨車並非其業務之行為，
    是被告於駕車過程中，過失致告訴人受傷，自應負過失傷害
    責任即足。原審認定被告係犯刑法第284 條第1 項之過失傷
    害罪，適用法律並無違誤。
四、又按量刑之輕重，係事實審法院得依職權自由裁量之事項，
    茍已斟酌刑法第57條各款所列情狀而未逾越法定刑度，則不
    得遽指為違法；又刑罰之量定屬法院自由裁量之職權行使，
    但仍應審酌刑法第57條所列各款事由及一切情狀，為酌量輕
    重之標準，並非漫無限制，在同一犯罪事實與情節，如別無
    其他加重或減輕之原因，下級法院量定之刑，亦無過重或失
    輕之不當情形，則上級法院對於下級法院之職權行使，原則
    上應予尊重（最高法院72年度台上字第6696號判例、85年度
    台上字第2446號判決意旨參照）。由上可知，法律固賦予法
    官自由裁量權，但此項裁量權之行使，並非得以任意或自由
    為之，仍應受一般法律原則之拘束，必須符合法律授權之目
    的，並受法律秩序之理念、法律感情及慣例所規範，法官量
    刑權雖係受法律拘束之裁量原則，但其內涵仍將因各法官之
    理念、價值觀、法學教育背景之不同而異，是以自由裁量之
    界限仍難有客觀之解答，端賴法官於個案審判時，依個案事
    由加以審酌，若無裁量濫用情事，難謂有不當之處查，查被
    告無照駕駛上開自用小客貨車，疏未注意車前狀況，於左轉
    燈號轉為紅燈後仍強行左轉而肇事，過失程度非輕，又被告
    之過失行為導致告訴人因而受有脊髓中樞帶症候群、臉部之
    開放性傷口、腦震盪、頸椎狹窄併頸椎椎間盤移位、外傷性
    頸椎損傷病上肢無力、頸椎退化等傷害，固有不是，然被告
    並非故意，其犯罪手段及行為情節並非嚴重，再斟酌被告之
    生活狀況、智識程度及被告於犯後坦承之態度，因刑法第28
    4條第1項前段之法定刑為6月以下有期徒刑、拘役或5百元以
    下罰金，原審量處拘役45日，併諭知易科罰金之折算標準，
    所量處之刑與被告之犯罪情節應屬相當，應可對被告造成相
    當懲儆之效果，足認該量刑已屬妥適，無裁量濫用情事，於
    法並無違誤。是原審認被告係犯刑法第284條第1項前段之過
    失傷害罪，並適用自首規定，量處被告拘役45日，如易科罰
    金，以新臺幣（下同）1,000元折算1日，其認事、用法並無
    違誤，量刑亦未逾越法定刑之範圍。參前揭最高法院判例及
    裁判要旨，尚難認原審量刑有何違誤之處，上訴人上訴意旨
    指摘原判決量刑過輕，核無理由，應予駁回。
五、被告於審判期日經合法傳喚，無正當之理由不到庭，本院爰
    不待其陳述，逕為一造缺席判決。
據上論斷，依刑事訴訟法第455 條之1第1項、第3項、第368條、
第371條、第373條，判決如主文。
本案經檢察官陳淑蓉到庭執行職務。
中    華    民    國   100    年    11    月    24    日
                  刑事第十庭  審判長  法  官  江德民
                                      法  官  林文慧
                                      法  官  華澹寧
以上正本證明與原本無異。
不得上訴。
                                      書記官  徐珮綾
中    華    民    國   100    年    11    月    24    日